臺灣臺北地方法院刑事裁定　
111年度撤緩字第71號
聲  請  人  臺灣臺北地方檢察署檢察官
受  刑  人  黃一修
上列聲請人因受刑人侵占案件（本院109年度簡字第3088號），
聲請撤銷緩刑之宣告（111年度執聲字第654號、110年度執他字
第2548號），本院裁定如下：
    主  文
聲請駁回。
    理  由
一、聲請意旨略以：受刑人黃一修因犯侵占案件，經本院於民國
    110年9月9日以109年度簡字第3088號判處有期徒刑6月，緩
    刑3年，於110年10月18日確定在案。惟受刑人於緩刑期前即
    109年7月6日另犯詐欺罪，經本院於111年1月26日以110年度
    易字第779號判決判處有期徒刑3月，於111年3月15日確定。
    上揭2案犯案時間接近，顯非一時失慮而犯之，益見其主觀
    惡性。核受刑人所為，已合於刑法第75條之1第1項第1款所
    定得撤銷緩刑宣告之原因，爰依刑事訴訟法第476條規定聲
    請撤銷緩刑等語。
二、按受緩刑之宣告而有下列情形之一，足認原宣告之緩刑難收
    其預期效果，而有執行刑罰之必要者，得撤銷其宣告：一、
    緩刑前因故意犯他罪，而在緩刑期內受6月以下有期徒刑、
    拘役或罰金之宣告確定者。二、緩刑期內因故意犯他罪，而
    在緩刑期內受6月以下有期徒刑、拘役或罰金之宣告確定者
    ，刑法第75條之1第1項第1、2款定有明文。考其立法意旨係
    以：關於緩刑之撤銷，現行法第75條第1項固已設有兩款應
    撤銷緩刑之原因；至得撤銷緩刑之原因，則僅於保安處分章
    內第93條第3項與撤銷假釋合併加以規定，體例上不相連貫
    ，實用上亦欠彈性，爰參酌德國及奧地利現行立法例增訂本
    條，其中現行關於緩刑前或緩刑期間故意犯他罪，而在緩刑
    期內受得易科罰金之有期徒刑之宣告者，列為應撤銷緩刑之
    事由，因認過於嚴苛，而排除第75條應撤銷緩刑之事由，移
    列至得撤銷緩刑事由，俾使法官依被告再犯情節，而裁量是
    否撤銷先前緩刑之宣告；其次，如有前開事由，但判決宣告
    拘役、罰金時，可見行為人仍未見悔悟，有列為得撤銷緩刑
    之事由，以資彈性適用，爰於第1項第1款、第2款增訂之。
    且本條採用裁量撤銷主義，賦與法院撤銷與否之權限，特於
    第1項規定實質要件為「足認原宣告之緩刑難收其預期效果
    ，而有執行刑罰之必要」，供作審認之標準（刑法第75條之
    1立法理由參照）。是故，上揭「得」撤銷緩刑之情形，法
    官應依職權本於合目的性之裁量，妥適審酌被告所犯前後數
    罪間，關於法益侵害之性質、再犯之原因、二罪間之差異、
    違反法規範之情節是否重大、被告主觀犯意所顯現之惡性及
    其反社會性等情，是否已使前案原為促使惡性輕微之被告或
    偶發犯、初犯改過自新而宣告之緩刑，已難收其預期之效果
    ，而確有執行刑罰之必要，此與刑法第75條第1項所定二款
    要件有一具備，毋庸審酌其他情狀，即應逕予撤銷緩刑之情
    形不同。
三、經查：
　㈠按緩刑之宣告應撤銷者，由受刑人所在地或其最後住所地之
    地方法院檢察官聲請該法院裁定之，刑事訴訟法第476條定
    有明文。本件受刑人最後住所地為臺北市○○區○○○路0段000
    巷00號，有受刑人之個人戶籍資料（完整姓名）查詢結果1
    紙在卷可稽，本院自有管轄權，合先敘明。
　㈡受刑人黃一修因於109年4月19日犯業務侵占罪，經本院於110
    年9月9日以109年度簡字第3088號判決判處有期徒刑6月，緩
    刑3年，於110年10月18日確定在案（下稱A案）。惟受刑人
    於緩刑期前之109年7月6日另幫助犯詐欺取財罪，經本院於1
    11年1月26日以110年度易字第779號判決判處有期徒刑3月，
    於111年3月15日確定（下稱B案）等情，有各該刑事判決及
    臺灣高等法院被告前案紀錄表存卷可憑。是受刑人於A案緩
    刑期前另犯B案，並經本院於A案緩刑期內判處有期徒刑3月
    確定，固堪認定。
　㈢受刑人所犯B案係在A案緩刑期前所犯，而二案係因法院判決
    先後時點不同，致B案遲至A案緩刑期內始判決確定，尚無法
    期待受刑人於犯B案時，即預知日後A案之犯罪行為獲判緩刑
    之寬典，自不能驟然以受刑人於緩刑前犯B案逕行推認A案緩
    刑宣告難收預期效果或有執行刑罰之必要。其次，受刑人B
    案之犯罪行為，業經原審法院認定被告係幫助犯，且斟酌被
    告坦承犯行之態度及所生損害等一切情狀，而科處有期徒刑
    3月，顯見受刑人B案之犯罪情節尚非重大。又聲請人未能另
    提出受刑人有何非予執行刑罰，否則難收其預期效果之具體
    事證可佐，參酌刑法第75條之1規定之立法意旨，受刑人於
    緩刑前犯罪，與「足認原宣告之緩刑難收其預期效果，而有
    執行刑罰之必要」，係屬二事，尚不能僅因受刑人於緩刑前
    因故意犯他罪，而在緩刑期內受有期徒刑宣告確定，即推認
    原緩刑宣告難收預期效果而有執行刑罰之必要。
　㈣綜上，本件不足以認定受刑人所受之緩刑宣告有難收其預期
    效果之情形。從而，本院認聲請人聲請撤銷緩刑為無理由，
    應予駁回。
四、依刑事訴訟法第220條，裁定如主文。　　
中　　華　　民　　國　　111 　年　　5 　　月　　13　　日
　　　　　　　　　刑事第五庭    法　官　林志洋
以上正本證明與原本無異。
如不服本裁定，應於裁定送達後5日內向本院提出抗告狀。因疫
情而遲誤不變期間，得向法院聲請回復原狀。
                                書記官  黃傳穎
中　　華　　民　　國　　111 　年　　5 　　月　　13　　日